hu: Csavarhajtás típusa: Imbusz (hatlapfejű); Phillips (csillag); Pozidriv; Hornyolt/lapos; Torx; Egyéb
es: Tipo de accionamiento por tornillo: Hexagonal (Allen); Phillips; Pozidriv; Ranurado/plano; Torx; Otro
pt-BR: Parafuso tipo de encaixe da cabeça: Sextavado (Allen); Phillips; Pozidriv; Fenda; Torx; Outros
da: Skruedrevtype: Sekskant (Unbrako); Phillips; Pozidriv; Kærv/flad; Torx; Andet
ko: 나사 드라이브 유형: 육각(앨런); 십자; 포지드라이브; 일자; 별; 기타
fi: Ruuvin kannan tyyppi: Kuusiokolo (Allen); Phillips; Pozidriv; Ura/tasapää; Torx; Muu
ja: ねじ駆動タイプ: 六角 (アレン); プラス; ポジドライブ; マイナス/フラット; トルクス; その他
zh-TW: 螺絲驅動類型: 六角 (內六角); 十字 (Phillips); 米字 (Pozidriv); 一字; 星型 (Torx); 其他
nb: Skrutrekkerprofil: Sekskant (umbraco); Phillips; Pozidriv; Spor/flat; Torx; Annet
bg-BG: Тип задвижване на винта: Шестостен (Allen); Phillips; Pozidriv; Прав шлиц; Torx; Други
zh-CN: 螺丝驱动槽型: 六角（内六角）; 十字; 米字; 一字/平口; 梅花; 其他
th: ประเภทของหัวสกรู: หกเหลี่ยม (ประแจแอล); แฉก; Pozidriv; ร่อง/แบน; ทอร์กซ์; อื่นๆ
pt-PT: Tipo de chave para parafusos: Sextavado (Allen); Phillips; Pozidriv; Ranhura/fenda; Torx; Outro
it: Tipo di azionamento a vite: Esagonale (brugola); Phillips; Pozidriv; A intaglio/piatto; Torx; Altro
vi: Loại truyền động vít: Lục giác (Allen); Phillips; Pozidriv; Rãnh/dẹt; Torx; Khác
lt-LT: Varžto galvutės tipas: Šešiakampis („Allen“); Kryžminis („Phillips“); Kryžminis („Pozidriv“); Plokščias / su įpjova; Žvaigždinis („Torx“); Kita
fr: Type d’empreinte de vis: Hexagonal (Allen); Phillips; Pozidriv; Fendu/plat; Torx; Autre
el: Τύπος κίνησης με κοχλία: Εξάγωνο (Allen); Phillips; Pozidriv; Με εγκοπή/επίπεδο; Torx; Άλλο
hr-HR: Vrsta pogona vijka: Šesterokutni (inbus); Phillips; Pozidriv; S utorom / ravni; Torx; Ostalo
en: Screw drive type: Hex (Allen); Phillips; Pozidriv; Slotted/flat; Torx; Other
sv: Skruvdrivningstyp: Insex (Allen); Stjärnskruv (Phillips); Pozidriv; Spårskruv/platt; Torx; Övrigt
ro-RO: Tip de antrenare a șurubului: Hexagonal (Inbus); Phillips; Pozidriv; Crestat/plat; Torx; Altele
sk-SK: Typ skrutkového pohonu: Šesťhran (inbus); Krížový (Phillips); Krížový (Pozidriv); Drážkový/plochý; Torx; Iné
pl: Typ napędu śruby: Sześciokątny (imbus); Phillips; Pozidriv; Płaski; Torx; Inny
de: Schraubenantriebstyp: Sechskant (Inbus); Kreuzschlitz (Phillips); Pozidriv; Schlitz/Flach; Torx; Sonstige
ru: Тип шлица винта: Шестигранник (Allen); Крестообразный (Phillips); Pozidriv; Шлицевой/плоский; Torx; Другое
cs: Typ šroubového pohonu: Šestihran (inbus); Křížová drážka (Phillips); Pozidriv; Plochá drážka; Torx; Jiné
nl: Schroef aandrijftype: Zeskant (inbus); Phillips; Pozidriv; Sleuf/plat; Torx; Overig
tr: Vidalı tahrik tipi: Altıgen (Allen); Yıldız (Phillips); Pozidriv; Düz/yarıklı; Torx; Diğer
sl-SI: Vrsta utora vijaka: Šestkotni (inbus); Križni (Phillips); Pozidriv; Z zarezo/ravni; Torx; Drugo